【裁判字號】    99,交聲,3071
【裁判日期】    990910
【裁判案由】    聲明異議
【裁判全文】
臺灣臺中地方法院交通事件裁定        99年度交聲字第3071號
原處分機關  交通部公路總局臺中區監理所臺中市監理站
聲明異議人
即受處分人  甲○○
上列聲明異議人即受處分人因違反道路交通管理處罰條例事件，
對於交通部公路總局臺中區監理所臺中市監理站民國99年7月26
日所為之處分（裁監稽違字第裁61-HD0000000號裁決書）聲明異
議，本院裁定如下：
    主    文
異議駁回。
    理    由
一、原處分機關略以：聲明異議人即受處分人（下稱受處分人）
    甲○○於民國99年6月22日上午10時46分許，騎乘車牌號碼
    JJP-550號重型機車，行經臺中縣太平市○○路與東平路715
    巷口處，因「闖紅燈（直行）號誌正常（太平往臺中市方向
    ）」之違規，遭臺中縣警察局太平分局太平派出所員警當場
    舉發，受處分人到案陳述意見後，經核無誤，爰依違反道路
    交通管理處罰條例第53條第1項、第63條及違反道路交通管
    理事件統一裁罰標準表等規定，裁處受處分人罰鍰1,800元
    ，並記違規點數3點，並無違誤等語。
二、聲明異議意旨略以：伊過舉發路口時，是綠燈要轉成紅燈的
    剎那，其通過停止線時是還是綠燈，過了停止線才變紅燈，
    因為員警之所在位置沒有辦法看到其騎乘方向之路口停止線
    ，所以無法判斷其是在綠燈轉紅燈時通過停止線，伊沒有闖
    紅燈云云。
三、按「汽車駕駛人，行經有燈光號誌管制之交岔路口闖紅燈者
    ，處新臺幣1,800元以上5,400元以下罰鍰。」、「汽車駕駛
    人有同條例第53條情形者，除依原條例處罰鍰外，並記違規
    點數3點。」，道路交通管理處罰條例第53條第1項、第63條
    第1項第3款分別定有明文。
四、經查：本件受處分人甲○○於99年6月22日上午10時46分許
    ，騎乘上揭重型機車，行經臺中縣太平市○○路與東平路71
    5巷之交叉路口，因闖紅燈之違規，經臺中縣警察局太平分
    局太平派出所員警當場攔停舉發等情，有臺中縣警察局舉發
    違反道路交通管理事件通知單在卷足稽。受處分人雖否認有
    闖紅燈之違規，並以前詞置辯，惟據本件執勤員警即證人林
    經祥到庭證稱：其於舉發時、地，與同為執勤之員警張文洋
    2人站在臺中縣太平市○○路由太平往臺中方向之右側路邊
    執行舉發勤務，其與員警張文洋均當場親眼看到在東平路口
    綠燈轉換為紅燈後，受處分人之機車行經上開路口闖紅燈，
    其隨即將受處分人攔查，並製單舉發等語明確（見本院卷第
    27頁反面至28頁），核與卷附之於舉發時、地，設置於臺中
    縣太平市○○路由臺中往太平方向之錄影機攝錄之光碟1片
    ，經本院當庭撥放結果，發現於該錄影光碟畫面左下方顯示
    於10：43：36，東平路口之紅綠燈轉黃燈後再轉為紅燈，之
    後於10：43：45，有壹台機車闖紅燈（見錄影光碟及本院勘
    驗結果筆錄）等情相符。而據證人林經祥證稱：上開畫面是
    其與員警張文洋一同確認是受處分人違規的時間，其2人當
    場看到在東平路口綠燈變紅燈後，受處分人的機車闖紅燈才
    予以攔查，錄影器材只是其等之輔助工具，之後其是依據攔
    查的時間，再觀看錄影光碟來確認該部機車是其等攔查闖紅
    燈的機車；受處分人違規之時間，是其依據所配戴之手錶，
    顯示時間為當日上午10時46分，所以在舉發通知單填載10時
    46分，雖然錄影光碟畫面上所顯示之時間為10時43分，惟此
    應該是其手錶時間與錄影機設定的時間之2者有時間差所致
    等語明確（見本院卷第27頁反面、28頁）。而核證人林經祥
    僅係當時在該路口執行警察交通勤務之人員，與受處分人素
    不相識，亦無恩怨，茍受處分人無上開闖紅燈之違規情事，
    當無設詞誣陷之理，且本案既為證人林經祥及員警張文洋於
    見受處分人闖紅燈後當場擎單舉發，其誤判或誤認之可能性
    極低，並與錄影光碟所示之內容相符，是證人林經祥前揭所
    證，應屬可信。受處分人雖否認上開錄影光碟畫面所示之闖
    紅燈騎士是伊，然經本院撥放上開錄影光碟，並命受處分人
    當庭指認於錄影光碟畫面自始（即10：39：02處）至終（即
    10：49：49處）為止，何機車騎士為其，而據受處分人稱其
    均不在畫面中云云（見本院卷第28頁反面），然查受處分人
    確有於前揭時、地為警攔查，且依據員警當時設置錄影器材
    之位置，對於由臺中縣太平市○○路由太平往臺中方向之機
    汽車均能一一拍攝，應無遺漏之虞，而受處分人竟辯稱光碟
    畫面中均沒有伊云云，顯非實在，益徵受處分人所辯：在光
    碟畫面中顯示於10：43：45之闖紅燈騎士不是伊云云，顯係
    卸責之詞，不足採信。綜上，本件受處分人闖紅燈之情事既
    為證人林經祥親見並當場舉發，其舉發之情節，亦核與錄影
    光碟所示畫面相符，足認受處分人於前揭時、地確有闖紅燈
    之違規事實無訛。
五、綜上所述，受處分人確有在前述時、地闖紅燈之違規行為，
    受處分人所據異議理由洵無可採。從而，原處分機關依道路
    交通管理處罰條例第53條第1項及第63條第1項第3款，裁處
    受處分人罰鍰1800元，並記違規點數3點，並無違誤。是本
    件異議為無理由，應予駁回。
據上論結，應依道路交通管理處罰條例第87條第2項，道路交通
案件處理辦法第19條，裁定如主文。
中    華    民    國    99    年    9     月    10    日
                      交通法庭  法  官  李慧瑜
上正本證明與原本無異。
如不服本裁定應於送達後五日內向本院提出抗告狀。
                                書記官  張雅慧
中    華    民    國    99    年    9     月    10    日
中    華    民    國    99    年    9    月      日

司法院資訊處製作；財團法人民間司法改革基金會備份。
